# 受同一自然人控制的两家公司是否合并报表

提问人：开什么玩笑 ~ 时间：2021-04-13 16:33:06
求助大家讨论一个问题：张三（自然人）投资成立了一个甲公司，一个乙公司，甲乙公司在经营上同受张三控制，但甲乙公司在法律和记账上没有股权关系。请问甲公司在编制合并财务报表时，要不要把乙公司纳入合并范围？依据会计准则是怎样的？实务中大多是怎样处理的？

回答人：chenyiwei
甲乙公司同受一个自然人控制，并不意味着甲可以控制乙或者乙可以控制甲，因此缺乏按照企业会计准则编制两公司合并报表的基础。最多可以基于合理的特殊目的编制特殊基础的模拟汇总报表，但仅限于显示个人财富等特殊用途。